# 受托加工物资会计处理

提问人：aobulong 时间：2020-02-24 08:05:38
各位大佬，目前遇到了一个问题，求助。
被审计单位A与客户B签订了委托加工合同，业务也的确是委托加工业务。但是在开票付款时，与一般的受托加工业务有所不同。B发给A材料，并开具增值税专用发票，A支付了货款并确认存货。A拿到材料生产完毕后，发货给B，按照包含材料费的金额开票给B，并全额确认收入、应收账款。
现在对收入成本的处理方法没有疑问，就是根据本期销售对应的材料金额将收入成本同时调减。
有疑问的是受托加工物资以及应收账款的处理。A已将受托加工物资计入账上且已支付相应货款，应收账款中包含了材料的金额。请问，该部分存货以及应收账款中的材料金额应该如何处理？不变动？还是计入其他流动资产？
还是有其他处理方式？
请各位不吝赐教，谢谢！

回答人：chenyiwei
形式上采用购销业务方式，实质上是委托／受托加工业务的，鉴于受托方并不享有或承担委托方所提供的主要材料所有权上的主要风险和报酬，对其也无控制权，故不确认为自身的存货，相关的主要材料价款按往来处理。受托方所核算的加工成本仅含加工费成本和本企业提供的辅助材料成本等。

提问人：aobulong 时间：2020-02-26 08:05:39
谢谢陈版主。
还有一个问题，“相关的主要材料按往来处理”，请问往来是应收账款、其他应收款抑或是其他流动资产呢？

回答人：chenyiwei
其他应收款，或者其他流动资产。